臺灣桃園地方法院刑事判決　　　　　　　　　　　　　九十一年度重訴字第二八號
　　公　訴　人　臺灣桃園地方法院檢察署檢察官
　　被　　　告　甲○○
　　選任辯護人　呂福元律師
右列被告因毒品危害防制條例案件，經檢察官提起公訴（九十年度偵字第七八一０號
），本院判決如左：
    主      文
甲○○販賣第一級毒品，處無期徒刑，褫奪公權終身。
扣案之第一級毒品海洛因壹大包（驗餘淨重捌佰零貳點貳零公克，純度百分之拾肆
點貳肆，純質淨重貳佰柒拾肆點陸柒公克）沒收銷燬之；西裝外套乙件沒收。
    事      實
一、甲○○明知海洛因為行政院分別依毒品危害防制條例及懲治走私條例公告為第一
    級毒品及甲類第四款之管制進出口物品，司法機關查緝甚嚴，因本身染有施用海
    洛因之惡習及為牟取暴利，竟意圖營利，基於販賣、運輸及私運屬於管制物品之
    第一級毒品海洛因進口之犯意，先於民國（下同）九十一年四月廿四日（起訴書
    誤為廿三日）中午許，在福建省福州市（起訴書誤為閩江市）「閩江飯店」內，
    向一自稱「李勇」之年籍不詳成年大陸男子，以人民幣十三萬元之代價，販入第
    一級毒品海洛因一大包後。於同月二十五日下午，以將上開海洛因一大包藏於其
    所有西裝外套之內襯中而放於行李箱內託運之方式，先由福建省福州市搭機飛往
    香港，再由香港搭乘中華航空公司編號ＣＩ－六一四號班機飛抵入境桃園中正機
    場，而將上開屬管制物品之第一級毒品海洛因運輸及私運進口我國境內。嗣於同
    日晚間九時十分，甲○○在中正機場入境海關檢查室十六號檯查驗時為警當場查
    獲，並進而扣得甲○○所有隨機託運之行李中（行李號碼：000000000
    0）所藏前開海洛因一大包（驗餘淨重八百零二點二○公克，包裝重二十八點四
    三公克）及西裝外套乙件。
二、案經內政部警政署航空警察局移送台灣桃園地方法院檢察署檢察官偵查起訴。
    理      由
一、訊據被告甲○○固坦承運輸及私運管制物品第一級毒品海洛因入境進口之事實不
    諱，並有入出境結果查詢表乙紙、照片六幀、護照及行李託運條影本各乙件在卷
    可稽，復有扣案之白色粉末一大包及西裝外套乙件可資佐證。而前開一大包白色
    粉末經送請法務部調查局鑑定結果，確為第一級毒品海洛因無疑（驗餘淨重八百
    零二點二○公克，包裝重二十八點四三公克，純度百分之三十四點二四，純質淨
    重二百七十四點六七公克）有法務部調查局九十一年五月二十一日鑑定通知書一
    份存卷可稽。雖被告否認有何販賣第一級毒品海洛因之犯意，辯稱：係供自己施
    用而運輸云云。惟查，本件扣得第一級毒品海洛因部分供己施用，部分意圖販賣
    他人之情，已經被告於警訊中坦承不諱，此有警訊筆錄記載可稽（九十一年偵字
    第七九六七號卷宗第四頁背面、第五頁正面），並經證人即查獲警員徐順利於本
    院準備程序中證述明確。且被告於本院調查時亦不否認曾於警訊中作此供述，僅
    稱：「警察要我合作」云云（見本院審判筆錄），則前開自白顯與任意性之要件
    無違，自有其證據力至明。又本件扣得之毒品重量達八百公克，購入價格達人民
    幣十三萬元（換算新台幣約達五十餘萬元），價值不菲，若謂單純供己施用，非
    無可疑。不惟如此，即觀之被告所述：「... 因為我用香煙抽的量較大，每根約
    需零點一至零點二公克，我每天需抽用壹包，有二十根香煙，約需二到四公克。
    」等語（見本院九十一年七月十日訊問筆錄），然其並無施用海洛因之前案紀錄
    ，有台灣高等法院被告全國前案紀錄表可按，被告於本院審理復自承自九十年三
    月份起開始施用海洛因等語，足徵其施用海洛因迄至查獲止，僅區區一年餘。從
    而，所謂毒癮極重，需求量大，故單純為施用而私運入境，要難置信。其推翻警
    訊之供述意在卸責，至為灼然，不足採信。是其購入並運輸毒品兼在施用及販賣
    甚明，本件事證明確，其右揭犯行可以認定。
二、按海洛因為毒品危害防制條例第二條第一項第一款所稱之第一級毒品，並為行政
    院依據懲治走私條例第二條第四項授權公告之「懲治走私條例公告管制物品項目
    及其數額」，其中甲項管制進出口物品第四款所列之毒品，不得運輸亦不得私運
    進口。被告甲○○將本件第一級毒品海洛因私運進入我國，核其所為，分別係犯
    毒品危害防制條例第四條第一項之運輸第一級毒品罪及懲治走私條例第二條第一
    項之私運管制物品進口逾公告數額罪。又毒品危害防制條例第四條第一項所謂販
    賣行為，不以販入後復行賣出為必要，祇要以營利意思之為目的，而有販入或賣
    出二者其一之行為，即足構成；行為人持有第一級毒品，倘以主觀上營利售賣意
    圖而販入第一級毒品，其雖未及賣出，仍應論以販賣第一級毒品罪既遂罪責（最
    高法院六十七年台上字第二五○○號、六十八年台上字第六○六號判例及九十年
    台上字第一八九八號判決意旨參照）。是本件被告意圖營利而販入第一級毒品毒
    品海洛因，雖未及賣出即被查獲，揆之前揭判例（決）意旨，仍核犯同條例第四
    條第一項之販賣第一級毒品罪。又被告販入後及運輸前後持有第一級毒品之低度
    行為，已分別為販賣及運輸第一級毒品之高度行為所吸收，不另論罪。又被告甲
    ○○所犯上開運輸第一級毒品罪及私運管制物品進口逾公告數額罪，係出於同一
    運輸行為所致，為想像競合犯，應依刑法第五十五條之規定從一重之運輸第一級
    毒品罪處斷。又其所犯販賣第一級毒品罪與運輸第一級毒品罪二罪間，係具方法
    、結果之牽連關係，為牽連犯，應依刑法第五十五條之規定，從情節較重之販賣
    第一級毒品罪處斷。公訴人雖未就被告意圖營利而販入毒品海洛因之犯行起訴，
    惟此部份因與已起訴之運輸及私運管制物品毒品海洛因進口犯行，具有牽連犯之
    裁判上一罪關係，已如前述，自為起訴效力所及，本院得併予審理，附此敘明。
    爰審酌被告甲○○為圖一己私利，竟將海洛因運入我國境內，數量重達八百餘公
    克，一旦流入市面，顯足以嚴重危及國人健康與社會治安，毒害甚鉅，及其事後
    雖否認有意販賣，惟亦表示後悔態度愷切等一切情狀，量處無期徒刑。另依刑法
    第三十七條第一項規定，併予宣告褫奪公權終身，以資懲儆。
三、本件扣案之毒品海洛因一大包（驗餘淨重八百零二點二○公克，包裝重二十八點
    四三公克，純度百分之三十四點二四，純質淨重二百七十四點六七公克），乃為
    查獲之第一級毒品，爰依毒品危害防制條例第十八條第一項前段規定，併予以宣
    告沒收銷燬之。另扣案之西裝外套乙件，為被告甲○○所有供其犯罪所用之物，
    應依同條例第十九條第一項前段之規定宣告沒收。
據上論斷，應依刑事訴訟法第二百九十九條第一項前段，毒品危害防制條例第四條第
一項、第十八條第一項前段、第十九條第一項、懲治走私條例第二條第一項、第十一
條，刑法第十一條前段、第五十五條、第三十七條第一項，判決如主文。
本案經檢察官黃錦秋到庭執行職務。
中      華      民      國    九十一    年      九      月    二十四    日
                                臺灣桃園地方法院刑事第五庭
                                  審判長法官  江振義
                                  法      官  丁俊成
                                  法      官  江德民
右正本證明與原本無異。
如不服本判決，應於判決送達後十日內向本院提出上訴狀( 應附繕本 )，上訴於臺灣
高等法院。
            書記官   常毓生
中        華        民        國   九十一   年   九   月    二十六    日
附錄論罪科刑依據之法條：
毒品危害防制條例第四條第一項：
製造、運輸、販賣第一級毒品者，處死刑或無期徒刑；處無期徒刑者，得併科新台幣
一千萬元以下罰金。
懲治走私條例第二條第一項：
私運管制物品進口﹑出口逾公告數額者，處七年以下有期徒刑，得併科新台幣二十萬
元以下罰金。
